臺灣臺中地方法院民事判決　　　　　　　96年度訴字第1791號
原　　　告　己○○○
原　　　告　乙○○
原　　　告　丁○○
原　　　告　戊○○
上列四人共同
訴訟代理人　黃嘉明律師
被　　　告　甲○○　　住台中縣.
訴訟代理人　丙○○　　住台中縣.
上列當事人間請求拆屋還地事件，本院於民國96年10月31日言詞
辯論終結，判決如下：
    主      文
被告應將坐落台中縣神岡鄉○○○段后寮小段637-34及637-69地
號土地上如附圖Ａ部分面積558.92平方公尺；坐落台中縣神岡鄉
○○○段后寮小段637-34地號土地上如附圖Ｂ部分面積376.09平
方公尺；坐落台中縣神岡鄉○○○段后寮小段637-34及637-68地
號土地上如附圖Ｃ部分面積882.74平方公尺；坐落台中縣神岡鄉
○○○段后寮小段637-68地號土地上如附圖Ｄ部分面積91.38平
方公尺等之地上物（鐵架浪板頂造廠房）拆除，並將該部分之土
地返還原告。
訴訟費用新臺幣陸萬貳仟陸佰參拾陸元，由被告負擔。
本判決於原告以新臺幣壹佰捌拾伍萬元為被告供擔保後，得假執
行。
    事實及理由
壹、兩造爭執要旨：
  一、原告主張：坐落台中縣神岡鄉○○○段后寮小段637-34、
      637-68及637-69等3筆地號土地（以下稱系爭土地），係
      原告4人經法院強制執行程序拍定取得共有，每人應有部
      分各為4分之1。惟系爭土地上現有被告所有如台中縣豐原
      地政事務所土地複丈成果圖Ａ、Ｂ、Ｃ、Ｄ所示之地上物
      （鐵架浪板頂造廠房，以下稱系爭地上物），而被告對系
      爭土地並無使用權源，自屬無權占有。又縱認系爭土地之
      原所有人即被告之母丙○○同意將該土地借與被告使用，
      雙方成立借貸契約，但使用借貸契約並無拘束後手土地所
      有權人之效力，原告即以起訴狀繕本送達被告表示不同意
      其使用系爭土地，故被告之地上物已無權占用原告之土地
      。為此，爰依所有權之法律關係提起本件訴訟，並聲明：
      (1)被告應將坐落台中縣神岡鄉○○○段后寮小段637-34、
      637-68、637-69等地號土地上如台中縣豐原地政事務所土
      地複丈成果圖Ａ、Ｂ、Ｃ、Ｄ所示之地上物拆除，並將土
      地返還原告；(2)訴訟費用由被告負擔；(3)願供擔保，請准
      宣告假執行。
  二、被告抗辯：對於拆屋還地沒有意見，惟原告己○○○於拍
      定取得系爭土地時，有同意給付被告新臺幣新臺幣（下同
      ）500萬元，原告己○○○自應履行該承諾等語。
貳、得心證之理由：
  一、原告4人主張渠等經本院強制執行程序拍定取得系爭土地
      ，每人應有部分各為4分之1，而該土地現為被告之鐵皮工
      廠無權占用之事實，業據原告提出土地登記謄本3紙及照
      片5幀為證，被告對此不為爭執，故可信為真實。而關於
      被告之地上物占用系爭土地之範圍及面積，經本院於民國
      96年8月23日會同原告及臺中縣豐原地政事務所測量員至
      現場勘驗，並囑託測量員鑑測，其結果為：標示Ａ部分，
      現況為鐵架浪板頂造廠房，面積558.92平方公尺，占用63
      7-34及637-69地號土地；標示Ｂ部分，現況為鐵架浪板頂
      造廠房，面積376.09平方公尺，占用637-34地號土地；標
      示Ｃ部分，現況為鐵架浪板頂造廠房，面積882.74平方公
      尺，占用637-34、637-68、637-59地號土地（按637-59地
      號土地雖遭占用，但面積極小至該複丈成果圖所使用之最
      小面積單位以下，故無法標示遭占用面積）；標示Ｄ部分
      ，現況為鐵架浪板頂造廠房，面積91.38平方公尺，占用
      637-68、637-59地號土地（按637-59地號土地雖遭占用，
      但面積極小至該複丈成果圖所使用之最小面積單位以下，
      故無法標示遭占用面積），此有勘驗筆錄、現場照片及臺
      中縣豐原地政事務所96年9月29日豐地測字第0960010957
      號函檢送之土地複丈成果圖（引用為本判決之附件，以下
      稱附圖）在卷可憑。
  二、被告雖抗辯原告己○○○於拍定取得系爭土地時，曾同意
      給付被告500萬元，惟此經原告之訴訟代理人否認，被告
      就此事實亦未提出證據以實其說，故所辯上情，自非可採
      。
  三、按民法第767條規定：「所有人對於無權占有或侵奪其所
      有物者，得請求返還之。對於妨害其所有權者，得請求除
      去之。有妨害其所有權之虞者，得請求防止之。」準此，
      原告請求被告將系爭土地上如附圖Ａ所示面積558.92平方
      公尺、Ｂ所示面積376.09平方公尺、Ｃ所示面積882.74平
      方公尺、Ｄ所示面積91.38平方公尺之地上物拆除，並將
      該部分土地返還原告，核屬正當，為有理由，應予准許。
      而原告陳明願供擔保聲請宣告假執行，經核與法律規定相
      符，爰酌定相當擔保金額准許之。
  四、本件訴訟費用共計62,636元（裁判費55,846元+土地複丈
      測量費12,000元+土地複丈成果圖謄本費300元），應由敗
      訴之被告負擔。
參、訴訟費用負擔及宣告假執行之依據：民事訴訟法第78條、第
    390條第2項。
中　　華　　民　　國　　96　　年　　11　　月　　14　　日
                  民事第三庭    法  官  游文科
正本係照原本作成。
如對本判決上訴，須於判決送達後20日內向本院提出上訴狀。
中　　華　　民　　國　　96　　年　　11　　月　　14　　日
                                書記官   謝坤冀
